【裁判字號】    91,聲,1366
【裁判日期】    920221
【裁判案由】    
【裁判全文】
臺灣桃園地方法院民事裁定  九十一年度聲字第一三六六號
    聲  請  人  中國製釉股份有限公司
    法定代理人  丙○○
    代  理  人  甲○○
                            送.
    相  對  人  乙○○
                            四.
右聲請人聲請返還擔保金事件，本院裁定如左：
    主      文
本院八十七年度存字第二九０一號提存事件聲請人所提存之擔保金新台幣壹佰拾肆
萬元，准予返還。
聲請程序費用由相對人負擔。
    理      由
一、按訴訟終結後，供擔保人證明已定二十日以上之期間，催告受擔保利益人行使權
    利而未行使者，法院應依供擔保人之聲請，以裁定命返還其提存物，民事訴訟法
    第一百零四條第一項第二款定有明文。而所謂「訴訟終結」，尚包括執行程序終
    結在內。債務人如受有損害，得於債權人催告二十日內，向債權人行使權利，以
    受償其前因假執行所受之損害。又按民事訴訟法第三百九十五條第一項規定，假
    執行之宣告，因就本案判決或該宣告有廢棄或變更之判決，自該判決宣示時起，
    於其廢棄或變更之範圍內，失其效力。故債權人所為之假執行程序，因本案判決
    宣告廢棄，自判決宣示時起，該假執行程序，在廢棄範圍內，失其效力，該假執
    行程序應告終結。
二、本件聲請意旨略以：聲請人前以臺灣高等法院八十七年度勞上字第七號民事判決
    為執行名義，提供新臺幣（下同）一百三十四萬元為相對人供擔保後為假執行之
    聲請，經鈞院以八十七年度執字第一四０五三號執行案件准予假執行在案。然前
    開民事判決經相對人上訴後遭最高法院以八十八年度台上字第二六九二號民事判
    決將聲請人所據假執行之第二審判決廢棄發回，是而聲請人所憑假執行之執行名
    義遂告失效，而為鈞院駁回假執行聲請之裁定確定在案。聲請人之假執行聲請既
    失其效力，聲請人乃於九十一年十月二十四日以竹東二重埔郵局存證信函第二六
    四號催告相對人於文到後二十一日內對於聲請人行使權利，至今相對人均未對於
    聲請人提起任何損害賠償訴訟，為此，爰依民事訴訟法第一百零四條第一項第二
    款之規定，聲請返還擔保金等語。並提出民事判決書二紙、提存書一紙、民事裁
    定書二紙、存證信函一紙、收件回執一紙為證。
三、經查：本件聲請人所主張之前揭事實，業據本院依職權調取本院八十七年度執字
    第一四０五三號、八十七年度存字第二九０一號民事卷核對屬實，自堪信為真實
    。而本件之假執行既失其效力，其執行程序應告終結，合於民事訴訟法第一百零
    四條第一項第二款所謂訴訟終結之規定。聲請人復已依法催告相對人行使權利，
    亦經聲請人提出存證信函及收件回執附卷可查。再本院職權調查相對人是否對於
    聲請人為損害賠償請求，其至今均無有何訴訟繫屬本院，有本院民事科查詢簡答
    表一紙在卷足憑。從而，聲請人之聲請於法並無不合，應准許之。
四、依民事訴訟法第九十五條、第七十八條，裁定如主文。
中      華      民      國    九十二    年      二      月    二十一    日
                                     臺灣桃園地方法院民事第一庭
~B法      官  田玉芬
右為正本係照原本作成
如對本裁定抗告須於裁定送達後十日內向本院提出抗告狀
中      華      民      國    九十二    年      二      月    二十七    日
~B法院書記官  羅文


司法院資訊處製作；財團法人民間司法改革基金會備份。
